ACORDAO-COMPLETO-2438858

ACÓRDÃO DE RELAÇÃO

ACÓRDÃO DE RELAÇÃO 3001/2020 ATA 43/2020 - PLENÁRIO

Acórdão 3001/2020-TCU-Plenário
VISTOS e relacionados estes autos de representação, com pedido de medida cautelar, apresentada pela empresa Interjato Serviços de Telecomunicações Ltda. (peça 1) , versando sobre possíveis irregularidades na realização do Pregão Eletrônico SRP 24/2020 (edital e anexos constantes da peça 4) , pela Universidade Federal do Rio Grande do Norte - UFRN, cujo objeto é o registro de preços para eventual contratação de empresa especializada nos serviços de elaboração de projeto as built e de instalação, ampliação, reestruturação, retirada de materiais, manutenção preventiva, corretiva e adaptativa por cabeamento horizontal e vertical para atender demandas da UFRN pelo período de 12 (doze) meses.
Considerando que a representante se insurge, basicamente, em relação aos seguintes aspectos: (i) descumprimento de prazo pelo pregoeiro para responder a pedido de esclarecimentos; e (ii) exigência de declaração de garantia do fabricante das soluções de cabeamento metálico específica para o certame em questão, como condição de habilitação;
Considerando que a representação preenche os requisitos de admissibilidade constantes no art. 113, § 1º, da Lei 8.666/1993, c/c os arts. 235 e 237, VII, do Regimento Interno/TCU, e no art. 103, § 1º, da Resolução - TCU 259/2014;
Considerando que a queixa de descumprimento de prazo por parte do pregoeiro foi considerada improcedente na instrução inicial da unidade técnica (peça 11, item 6) , vez que a impugnação oferecida pela representante no dia 30/7/2020 foi analisada tempestivamente pela UFRN (peça 9) ;
Considerando que a UFRN promoveu alteração no Termo de Referência (TR) no sentido de que a regra alusiva ao programa de extensão de garantia pelo prazo mínimo de 25 anos (item 7.3 do TR) deixou de consignar a exigência de declaração específica do fabricante para o certame em questão, o que era ponto crítico, vez que poderia representar restrição indevida à competitividade;
Considerando que a cláusula atual permite que a empresa comprove, de diversas maneiras, que a fabricante da solução de cabeamento metálico possui um programa de garantia sustentável por 25 anos;
Considerando que a garantia é oferecida por vários fabricantes, a exemplo da Furukawa, Panduit, CommScope, Legrand e Siemon, desde que observados os critérios específicos de instalação e fiscalização definidos por cada fabricante;
Considerando que a Secretaria de Controle Externo de Aquisições logísticas (Selog) avaliou que a regra se mostra razoável, já que busca conciliar o interesse da Administração pela durabilidade da solução e a competitividade da licitação;
Considerando que a UFRN, em atenção ao posicionamento de seu consultivo jurídico, optou pela supressão da regra antes mesmo de ser compelida por este Tribunal; verificando, ademais, que não obstante a apontada restritividade da exigência, ela buscou proteger a Administração de soluções ruins e pouco duradouras;
Considerando que a unidade técnica considerou prejudicado o pedido da cautelar, por perda de objeto, já que o certame eivado foi substituído e o problema outrora existente corrigido pela unidade jurisdicionada;
Considerando que a Selog propõe, no mérito, considerar a presente representação parcialmente procedente e que, à luz do art. 4º da Resolução TCU 315/2020, não seja formulada determinação à unidade, vez que não há irregularidade em curso ou os seus efeitos a interromper (inciso I) , bem como inexiste irregularidade iminente a prevenir (inciso II) ;
Considerando que a manifestação da procuradoria (AGU) , Parecer  00128/2020/PROC/PFUFRN/ PGF/AGU, de 3/9/2020, no processo em questão, já teve o efeito prático de demonstrar à autarquia que a exigência é indevida e contrária, entre outros, à jurisprudência desta Corte, podendo-se deixar de dar ciência à unidade sobre a irregularidade perpetrada, conforme art. 16, parágrafo único, II, da Resolução TCU 315/2020.
Os Ministros do Tribunal de Contas da União, reunidos em Sessão de Plenário, ACORDAM, por unanimidade, com fundamento nos arts. 143, inciso V, alínea "a"; 235 e 237, inciso VII, todos do Regimento Interno/TCU, em:
conhecer da representação, satisfeitos os requisitos de admissibilidade constantes no art. 113, § 1º, da Lei 8.666/1993, c/c os arts. 235 e 237, VII, do Regimento Interno deste Tribunal, e no art. 103, § 1º, da Resolução - TCU 259/2014, para, no mérito, considerá-la parcialmente procedente;
considerar prejudicado o pedido de concessão de medida cautelar formulado pelo representante, por perda do seu objeto;
dar ciência desta deliberação à representante e à Universidade Federal do Rio Grande do Norte (UFRN) , acompanhada de cópia da instrução da unidade técnica constante da peça 20; e
arquivar os presentes autos, nos termos art. 169, V, do Regimento Interno deste Tribunal.
1. Processo TC-Processo 026.883/2020-1 (REPRESENTAÇÃO) 
	1.1. Órgão/Entidade: Universidade Federal do Rio Grande do Norte
	1.2. Relator: Ministro-Substituto Augusto Sherman Cavalcanti
	1.3. Representante do Ministério Público: não atuou
	1.4. Unidade Técnica: Secretaria de Controle Externo de Aquisições Logísticas (Selog) .
	1.5. Representação legal: não há.

AUGUSTO SHERMAN

não há.

Não atuou

REPRESENTAÇÃO (REPR)

Secretaria de Controle Externo de Aquisições Logísticas (Selog).